臺灣士林地方法院民事裁定
109年度訴字第1720號
上  訴  人
即  原  告  何雅慧  
            何雅淑  
            何雅玲  
            何瓊美  
被  上訴人
即  被  告  何明亮  
上列當事人間請求返還財物等事件，本院裁定如下：
    主  文
上訴人應於本裁定送達五日內，補繳上訴費新臺幣捌萬肆仟零陸
拾陸元，逾期不補正，以裁定駁回上訴。
上訴人應於本裁定送達後五日內，具狀補正上訴理由。
    理  由
一、按提起第二審法院上訴，應依訴訟標的價額繳納裁判費，並
    以上訴狀表明「上訴理由」。民事訴訟法第77條之16、第44
    1條第1項第4款各有明文。次按訴訟標的之價額，由法院核
    定。核定訴訟標的之價額，以起訴時之交易價額為準；無交
    易價額者，以原告就訴訟標的所有之利益為準。以一訴主張
    數項標的者，其價額合併計算之。訴訟標的之價額不能核定
    者，以第466條所定不得上訴第三審之最高利益額數加10分
    之1定之。民事訴訟法第77條之1第1項、第2項及第77條之2
    第1項前段、第77條之12亦有明文。又上訴不合程式或有其
    他不合法情形而可以補正者，原第一審法院應定期間命其補
    正，如不於期間內補正，應以裁定駁回之，同法第77條之16
    第1項、第442條第2項亦有明定。
二、本件上訴人提起上訴，未據繳納第二審裁判費。查本件依上
    訴聲明所示，其中第二項關於請求被上訴人應將如原判決附
    表所示被繼承人何李春子之遺產返還予全體繼承人部分，係
    屬因財產權涉訟，惟依卷內資料無法估算其客觀價值，依前
    揭民事訴訟法第77條之12規定，此部分訴訟標的價額暫核定
    為新臺幣（下同）165萬元；另第3項關於被上訴人應將3,90
    1,380元整，及自起訴狀繕本送達之翌日起至清償日止，按
    年息百分之5計算之利息返還予全體繼承人部分，其訴訟標
    的金額為3,901,380元。又上開聲明，原告係以一訴主張數
    項標的，依前揭民事訴訟法第77條之2第1項前段規定，其價
    額應合併計算之。從而，本件訴訟標的價額核定為5,551,38
    0元（計算式：1,650,000＋3,901,380＝5,551,380），應徵第
    二審裁判費84,066元。茲依首揭規定，限上訴人於收受本裁
    定5日內補繳，逾期未繳，即駁回其上訴。又上訴人提出之
    上訴狀未具上訴理由，併依法命其補正。
三、爰裁定如主文。
中　　華　　民　　國　　111　 年　　2　 　月　　14　　日
                  民事第二庭  法  官  方鴻愷
以上正本係照原本作成。
如不服本裁定關於核定訴訟標的金額部分，應於送達後10日內向
本院提出抗告狀，並繳納抗告費新臺幣1,000元；其餘關於命補
繳裁判費部分，不得抗告。
中　　華　　民　　國　　111　 年　　2　 　月　　14　　日
                              書記官  陳紀元